臺灣高等法院民事裁定
110年度抗字第553號
抗  告  人  生活大國社區管理委員會

法定代理人  陳建良  

上列抗告人因與相對人何錦間修復漏水強制執行事件，聲明異
議，對於中華民國110年3月19日臺灣士林地方法院109年度執事
聲字第145號裁定提起抗告，本院裁定如下： 
    主  文
抗告駁回。
抗告費用由抗告人負擔。
    理  由
一、按當事人或利害關係人，對於執行法院強制執行之命令，或
    對於執行法官、書記官、執達員實施強制執行之方法，強制
    執行時應遵守之程序，或其他侵害利益之情事，得於強制執
    行程序終結前，為聲請或聲明異議；但強制執行不因而停止
    ，強制執行法第12條第1項定有明文。次按命為代替行為之
    執行名義係命債務人應為一定行為者，例如命拆除建築物、
    修建房屋等，債權人得聲請執行法院由其或僱請第三人代為
    履行，所支出之費用，經聲請執行法院裁定確定後，依關於
    金錢債權之執行方法，得對債務人之一切財產為執行（強制
    執行法第127條及辦理強制執行事件應行注意事項第67條規
    定），強制執行須知第14條第1項亦有明文。　　
二、經查：　　
　 ㈠、相對人以抗告人未施作社區頂樓屋頂平台防水層及隔熱層
       之全面翻新工程，致其所有門牌新北市○○區○○○路00號16
       樓房屋（下稱系爭房屋）頂層平台一再漏水，經其訴請
       原審法院以105度湖簡字第1544號判決(下稱系爭確定判
       決)抗告人應將系爭房屋頂層平台修繕至無漏水之狀態確
       定；相對人乃執系爭確定判決向原審法院民事執行處(下
       稱執行法院)聲請強制執行，經執行法院以107年度司執
       字第27558號修復漏水事件(下稱系爭執行事件)受理，並
       於107年5月11日核發自動履行命令，通知抗告人應於收
       受執行命令後15日內自動履行，逾期不履行，即以抗告
       人之費用，命第三人代履行，該執行命令並於107年5月1
       7日送達抗告人(見系爭執行卷一第29-33頁)；惟因兩造
       對於修復漏水之執行方法，並無共識，經執行法院囑託
       臺北市建築師公會出具鑑定報告(見系爭執行事件卷一第
       505-583頁)後，抗告人雖於108年5月22日即委託訴外人
       宏騏清潔工程有限公司(下稱宏騏公司)修復漏水(見系爭
       執行卷一第681-695頁)；然因相對人爭執系爭房屋頂層
       平台仍有漏水情事，執行法院先後於108年6月24日、109
       年2月5日、109年4月28日會同兩造至現場履勘，至109年
       4月28日仍發現系爭房屋廚房管道間及頂樓之排氣墩有滲
       水情形，而依強制執行法第127條第1項規定，指示相對
       人應代抗告人履行修復漏水之行為(見系爭執行卷一第69
       7-698頁、系爭執行卷二第239-241頁、第363-367頁)。
       抗告人不服，依強制執行法第12條第1項規定，對於相對
       人代履行及修繕費用之執行方法，聲明異議，經執行法
       院司法事務官於109年月11月6日以107年度司執字第2755
       8號裁定駁回抗告人之異議；抗告人仍然不服，聲明異議
       ，原法院則以系爭房屋修復漏水執行程序，有由相對人
       代履行之必要，並已於109年6月23日代履行完畢，至於
       相對人代履行費用則屬於執行費用額之問題，應由執行
       法院另為核定為由，以原裁定駁回抗告人之異議等情，
       業經本院依職權調閱系爭執行卷宗核閱屬實。
 　㈡、抗告人之抗告意旨雖略以：伊已委託宏騏公司於108年6月
       20日修復漏水竣工，並無由相對人代履行之必要；且相
       對人應付費委託公正單位開立修繕完畢及無漏水證明，
       原裁定駁回伊之異議，於法有違云云。經查：
       ⒈、執行法院於109年4月28日指示相對人代履行修復漏水
           後(見系爭執行卷二第363-367頁)，相對人固於109
           年5月5日委託訴外人大江國際工程代履行，並於同
           年6月23日修繕完成，有卷附保固證明書、收據及施
           工照片可稽(見系爭執行卷二第371-377頁、第399-4
           11頁、第419頁)。惟抗告人已於108年6月17日具狀
           就代履行之執行方法聲明異議(見系爭執行卷二第38
           3頁)，應係於執行程序終結前聲明異議，核與強制
           執行法第12條第1項規定，尚無不合，先予敘明。
　　　 ⒉、其次，抗告人主張宏騏公司已於108年6月11日修復漏
           水竣工，並無代履行之必要云云，雖提出工程合約
           、施工照片，及管理委員會臨時會會議記錄為證(見
           系爭執行卷一第681-695頁)。惟相對人於宏騏公司
           施工後，仍爭執系爭房屋頂層平台有漏水之情事，
           嗣經執行法院先後於108年6月24日、109年2月5日、
           109年4月28日會同兩造至現場履勘，至109年4月28
           日仍發現系爭房屋廚房管道間及頂樓之排氣墩有滲
           水情形等情，有卷附執行筆錄存卷可稽(見系爭執行
           卷一第697-698頁、系爭執行卷二第239-241頁、第3
           63-367頁)。可見系爭房屋頂層平台，雖經抗告人委
           託宏騏公司修復漏水，但經執行法院多次會同兩造
           勘驗，截至109年4月28日為止，仍有漏水情形，並
           經相對人表示爭執，足認抗告人並未依執行名義及
           自動履行命令，將系爭房屋頂層平台修復至無漏水
           之狀態，而有代履行之必要。則執行法院於109年4
           月28日會勘時，依強制執行法第127條第1項規定，
           指示由相對人代履行修復漏水之執行方法，於法核
           無不當。
　　 　⒊、至於相對人是否應委託公正單位開立修繕完畢及無漏
           水證明，及抗告人是否應負擔代履行之費用等節，
           揆諸前揭說明，乃執行程序如何終結，及執行法院
           應否酌定執行費用額之問題，核與代履行之執行方
           法無涉。故抗告人以此主張執行法院指示相對人代
           履行修復漏水之執行方法不當云云，尚非可採。　 
    ㈢、從而，系爭房屋頂層平台修復漏水之執行程序，有由相
        對人代履行之必要，執行法院依強制執行法第127條第1
        項規定，指示由相對人代履行，於法核無違誤；至於相
        對人是否應委託公正單位開立修繕完畢及無漏水證明，
        及抗告人是否應負擔代履行之費用等節，則屬執行程序
        如何終結之問題，應由執行法院另行核定。是原裁定駁
        回抗告人之異議，理由雖與本院略有不同，但結論並無
        二致，應予維持。抗告意旨指摘原裁定不當，求予廢棄
        ，為無理由，應予駁回。
三、據上論結，本件抗告為無理由。爰裁定如主文。　　　　 
中　　華　　民　　國　　110 　年　　5 　　月　　31　　日
  　　　　　　　　民事第九庭  
  　                    審判長法  官  楊絮雲   
                              法  官  張宇葭
                              法  官  郭顏毓
正本係照原本作成。
不得再抗告。
中　　華　　民　　國　　110 　年　　5 　　月　　31　　日

    　　　　　　　　　　　　　書記官  馬佳瑩